臺灣基隆地方法院刑事裁定　　　　　　　96年度聲減字第29號
聲　請　人　臺灣基隆地方法院檢察署檢察官
受　刑　人　甲○○
　　　　　　　　　　（現於臺灣基隆監獄執行中）
上列受刑人因竊盜等案件，已經判決罪刑確定，聲請人聲請減刑
及定應執行刑（96年度聲減字第250 號），本院裁定如下：
    主  文
甲○○所犯如附表所示竊盜等罪，均減刑如附表「減得之刑」欄
所載，應執行有期徒刑柒月又拾伍日，如易科罰金，以銀元佰
元即新台幣玖佰元折算壹日。
    理  由
一、聲請意旨略以：受刑人甲○○於附表所列日期犯如附表所列
    之罪，經如附表所列之法院判處如附表所示之刑確定在案，
    其所犯上開各罪，犯罪時間均在民國96年4 月24日以前，所
    犯如附表所示之罪，與中華民國96年罪犯減刑條例第2 條第
    1 項第3 款規定相符，應依同條例第8 條第1 項、第3 項、
    第10條第2 項及第12條，聲請裁定減刑，並定其應執行刑，
    另依同條例第9 條，諭知易科罰金之折算標準。
二、按犯罪在96年4 月24日以前者，除中華民國96年罪犯減刑條
    例另有規定外，有期徒刑、拘役或罰金，減其刑期或金額2
    分之1 ；又犯刑法第321 條之罪，經宣告逾有期徒刑1 年6
    月之刑者，不予減刑；復以，依該條例應減刑之罪，已經判
    決確定尚未執行或執行未完畢者，由檢察官或應減刑之人犯
    聲請最後審理事實之法院裁定之，依該條例應減刑之數罪，
    經2 以上法院裁判確定者，得由1 檢察官或應減刑之人犯合
    併向其中1 裁判法院聲請裁定之；另犯最重本刑為5 年以下
    有期徒刑以下之罪之刑，依該條例規定減為6 月以下有期徒
    刑、拘役者，應於為減刑裁判時，併諭知易科罰金折算之標
    準；另以，裁判確定前犯數罪均應減刑而未定執行刑者，就
    各罪依該條例第2 條、第4 條、第6 條至第8 條規定減刑後
    ，適用刑法第51條定其應執行之刑，而裁判確定前犯數罪均
    應減刑而已定執行刑者，仍依上開規定，另定應執行之刑，
    刑法第54條之餘罪，亦同，中華民國96年罪犯減刑條例第2
    條第1 項第3 款、第8 條第1 項、第3 項、第9 條及第10條
    分別定有明文。次按數罪併罰已定執行刑案件，如數罪均應
    減刑者，於減刑後另定執行刑時，宜定為原定執行刑之2 分
    之1 ，數罪有應減刑、有不應減刑者，於減刑後另定執行刑
    時，宜在原定執行刑之刑期以下酌定其執行刑；又減刑後之
    易科罰金或易服勞役之折算標準，仍宜照原標準定之（法院
    辦理96年減刑案件應行注意事項第15項及第16項可資參照）
    。
三、經查：
（一）受刑人因於如附表所示之時間，犯如附表所示等罪，經本
      院及臺灣高等法院分別以如附表所示之判決，判處如附表
      所示之刑，並經本院就如附表所示判決所科之刑，以96年
      度聲字第70號定應執行有期徒刑1 年3 月，此有本院、臺
      灣高等法院判決、裁定及臺灣高等法院被告前案紀錄表在
      卷供參，已堪認定，受刑人所為如附表編號1 所示之犯行
      ，雖係犯刑法第321 條之罪，惟因未經宣告逾有期徒刑1
      年6 月之刑，且與如附表編號2 、3 所示之犯罪，犯罪時
      間均在96年4 月24日以前，悉合於減刑條件，故應依上開
      減刑條例第2 條第1 項第3 款之規定分別予以減刑。
（二）又受刑人所犯如附表編號1 、3 所示之罪，前經本院判處
      如附表所示之刑，並分別諭知易科罰金之折算標準，雖刑
      法第41條第1 項關於易科罰金之折算標準，於94年2 月2
      日修正公布，自95年7 月1 日起施行，然依減刑條例之減
      刑裁定，係按原判決之宣告刑而減之，並非重新判決，故
      是否准於易科罰金及關於易科罰金之折算標準，均應依原
      判決時所應適用法律有關是否准於易科罰金及其折算標準
      定之，並不生新舊法律比較適用問題，本件受刑人所為如
      附表編號1 、3 所示之各罪，均符合原判決應適用法律所
      定易科罰金之要件，並均經原判決定其易刑標準，參酌前
      開說明，如附表所示之各罪經減刑後，仍應依原判決所定
      之標準，諭知其易科罰金之折算標準；又受刑人所犯如附
      表編號2 所示之罪，前經本院判處有期徒刑7 月，經減刑
      後，為有期徒刑6 月以下之刑，依上減刑條例第9 條規定
      應諭知易科罰金之折算標準，參酌上開所述，該次犯罪是
      否准於易科罰金，及易科罰金之折算標準，均應依原判決
      所應適用之法律定之，因受刑人為該次犯罪之行為時，係
      在修正刑法施行前，故原判決對於該次犯行得否易科罰金
      ，及若得以易科罰金，其折算標準等事項，應適用刑法第
      2 條第1 項前段之規定，依修正前刑法第41條第1 項、修
      正前罰金罰鍰提高標準條例第2 條及現行法規所定貨幣單
      位折算新台幣條例第2 條等規定決之，而受刑人所為如附
      表編號2 所示之犯行，經減刑後，為有期徒刑6 月以下之
      刑，合於修正前刑法第41條第1 項前段易科罰金之規定，
      故應依上開法律，諭知易科罰金之折算標準。
（三）另受刑人所犯如附表所示之各罪，合於定執行刑之要件，
      雖刑法第51條關於定執行刑及第41條第2 項關於易科罰金
      折算標準之規定亦經修正，然依減刑條例之減刑裁定，並
      非重新判決，故減刑裁定並定應執行刑時，均應依原判決
      時所應適用法律有關定應執行刑之規定，不生新舊法比較
      適用之問題；本件受刑人所犯如附表所示之各罪，犯罪時
      間雖在修正刑法施行前，然就各該罪定應執行刑時，依據
      刑法第2 條第1 項前段之規定，仍應適用修正前刑法第51
      條第5 款及第41條第2 項之規定為之，且受刑人所犯如附
      表所示之各罪，前已經本院定應執行有期徒刑1 年3 月，
      是本院為減刑裁定時，應逕依上開說明、減刑條例及應行
      注意事項之規定，就受刑人所犯如附表所示之罪，依據原
      判決時應適用之法律，定其應執行之刑，毋庸為新舊法之
      比較適用。從而，本件聲請核無不合，應予准許。
（四）復以，沒收、追徵、追繳不在減刑範圍以內，應照原判決
      執行，裁定主文亦不必記載，但應於理由欄敘明（法院辦
      理96年減刑案件應刑注意事項第13項可資參照）。本件受
      刑人所犯如附表所示各罪，經臺灣高等法院及本院以如附
      表所示之判決分別判處如附表所示之刑，均同時為沒收之
      宣告，參酌上開說明，原判決所為沒收之宣告均不在減刑
      範圍內，應併同執行之，附此敘明。
四、依中華民國96年罪犯減刑條例第2 條第1 項第3 款、第8 條
    第1 項、第3 項、第9 條、第10條第2 項前段，刑法第53條
    ，修正前刑法第41條第1 項前段、第2 項、第51條第5 款，
    修正前罰金罰鍰提高標準條例第2 條，現行法規所定貨幣單
    位折算新台幣條例第2 條，裁定如主文。
中　　華　　民　　國　　96　　年　　7 　　月　　16　　日
 　　　　　　     刑事第四庭法      官  邰婉玲
以上正本證明與原本無異。
對於本件裁定如有不服，應於收受送達後5 日內，向本院提出抗
告書狀，敘述抗告之理由，抗告於臺灣高等法院。
中　　華　　民　　國　　96　　年　　7 　　月　　16　　日
                            書  記  官  彭筠凱
【附表】  受刑人甲○○減刑及定應執行刑案件一覽表
┌──────────┬──────────┬──────────┐
│   編          號   │         １         │         ２         │
├──────────┼──────────┼──────────┤
│   罪          名   │        竊盜        │  毒品危害防制條例  │
├──────────┼──────────┼──────────┤
│                    │有期徒刑6 月，如易科│                    │
│   宣　　告　　刑   │罰金，以300 元折算1 │    有期徒刑7 月    │
│                    │日                  │                    │
├──────────┼──────────┼──────────┤
│ 　犯　罪　日　期　 │      92.08.18      │    92.08.22或23    │
│　 年    月    日   │         至         │         至         │
│                    │      92.08.24      │    93.02.11或12    │
├──────────┼──────────┼──────────┤
│   偵  查  機  關   │基隆地檢93年度偵字第│基隆地檢92年毒偵度字│
│ 　年　度　案　號   │566 號              │第930 號            │
├───┬──────┼──────────┼──────────┤
│      │　法    院  │  臺灣基隆地方法院  │    臺灣高等法院    │
│最  後├──────┼──────────┼──────────┤
│      │　案    號  │ 95年度訴緝字第17號 │95年度上易字第1308號│
│事實審├──────┼──────────┼──────────┤
│      │　判決日期  │      95.05.29      │      95.08.24      │
├───┼──────┼──────────┼──────────┤
│      │　法    院  │  臺灣基隆地方法院  │    臺灣高等法院    │
│確  定├──────┼──────────┼──────────┤
│      │　案    號  │ 95年度訴緝字第17號 │95年度上易字第1308號│
│判  決├──────┼──────────┼──────────┤
│      │　判決確定　│      95.07.03      │      95.08.24      │
│      │　日　　期  │                    │                    │
├───┴──────┼──────────┼──────────┤
│                    │刑法第321 條加重竊盜│毒品危害防制條例第10│
│　 所　犯　法　條   │罪                  │條第2 項施用第二級毒│
│                    │                    │品罪                │
├──────────┼──────────┼──────────┤
│　 合於 96 年罪犯   │是                  │是                  │
│   減  刑　條　例 　│            　      │                    │
├──────────┼──────────┼──────────┤
│                    │有期徒刑3 月，如易科│有期徒刑3 月又15日，│
│   減刑後徒刑期間   │罰金，以銀元300 元即│如易科罰金，以銀元  │
│                    │新台幣900 元折算1 日│300 元即新台幣900 元│
│                    │                    │折算1 日            │
├──────────┼──────────┼──────────┤
│ 　備　　　　　註   │基隆地檢95年度執字第│基隆地檢95年度執字第│
│                    │1520號              │2085號              │
└──────────┴──────────┴──────────┘
┌──────────┬──────────┐
│   編          號   │         ３         │
├──────────┼──────────┤
│   罪          名   │  毒品危害防制條例  │
├──────────┼──────────┤
│                    │有期徒刑5 月，如易科│
│   宣　　告　　刑   │罰金，以300 元折算1 │
│                    │日                  │
├──────────┼──────────┤
│ 　犯　罪　日　期　 │　　  95.04.26      │
│　 年    月    日   │                    │
├──────────┼──────────┤
│   偵  查  機  關　 │基隆地檢95年度毒偵字│
│   年　度　案　號   │第1765號            │
├───┬──────┼──────────┤
│      │　法    院  │  臺灣基隆地方法院  │
│最  後├──────┼──────────┤
│      │　案    號  │ 95年度易字第485 號 │
│事實審├──────┼──────────┤
│      │　判決日期  │      95.11.22      │
├───┼──────┼──────────┤
│      │　法    院  │  臺灣基隆地方法院  │
│確  定├──────┼──────────┤
│      │　案    號  │ 95年度易字第485 號 │
│判  決├──────┼──────────┤
│      │　判決確定　│      95.12.21      │
│      │　日　　期  │                    │
├───┴──────┼──────────┤
│                    │毒品危害防制條例第10│
│　 所　犯　法　條   │條第2 項施用第二級毒│
│                    │品                  │
├──────────┼──────────┤
│　 合於 96 年罪犯   │是                  │
│   減  刑　條　例 　│            　      │
├──────────┼──────────┤
│                    │有期徒刑2 月又15日，│
│   減  得  之  刑   │如易科罰金，以銀元  │
│                    │300 元即新台幣900 元│
│                    │折算1 日            │
├──────────┼──────────┤
│ 　備　　　　　註   │基隆地檢96年度執字第│
│                    │46號                │
└──────────┴──────────┘
